【裁判字號】    95,簡上,482
【裁判日期】    951228
【裁判案由】    違反洗錢防制法
【裁判全文】
臺灣桃園地方法院刑事判決             95年度簡上字第482號
上  訴  人
即  被  告  甲○○
上列上訴人即被告因詐欺案件，不服本院95年度桃簡字第1482號
，中華民國95年9 月11日第一審刑事簡易判決（聲請簡易判決處
刑案號：95年度偵字第3656號），提起上訴，本院管轄之第二審
合議庭判決如下：
    主  文
上訴駁回。
    事實及理由
一、本案經本院審理結果，認原審以被告甲○○所為，係犯刑法
    第30條第1 項前段、第339 條第1 項之幫助詐欺罪，判處其
    有期徒刑5 月，並諭知易科罰金之折算標準為以銀元300 元
    即新臺幣900 元折算1 日，認事用法及量刑均無不當，應予
    維持，除應適用之法條部分，另補充說明如後外（詳見理由
    三），餘引用原審判決書記載之事實、證據及理由（如附件
    ）。
二、被告上訴意旨略以：其住處於民國94年1 月20日遭竊，然因
    損失財物不多，並未報案，事後為向陽信商業銀行辦理貸款
    ，始查知其合作金庫商業銀行之提款卡、存摺已遺失，絕無
    幫助詐欺之意云云。經查，被告上開辯詞，業經原審就其所
    述有何不可採之處，詳予論駁（詳見原審判決書理由二(三)部
    分），核無不當之處。而本院另向合作金庫商業銀行調取被
    告上開帳戶之往來明細，被告於94年1 月19日，甫以無摺存
    款之方式，存入新臺幣100 元至該戶頭，有合作金庫商業銀
    行復興分行95年11月6 日合金復興存字第0950006663號函暨
    檢附之存款憑條1 份在卷可稽（見本院卷第31、32頁），以
    此詰之被告，其除自承上開憑條為其親自書寫外，另表示當
    日有至合作金庫商業銀行辦理變更地址等事宜等語（見本院
    卷第64至66頁），顯見被告斯時確有使用該帳戶之意，則該
    帳戶於翌日即94年1 月20日遭竊，被告卻於數月後始發覺，
    顯與情理不符。再者，現今社會因貪圖小利而販售自己帳戶
    之情形，屢見不鮮，就詐欺者而言，僅需付出少許金錢，即
    能取得可完全掌控之帳戶，實無選擇一個隨時可能遭人掛失
    之帳戶作為詐騙工具之理，否則，大費周章實施詐術詐得之
    財物，僅因存戶掛失帳戶即無法取得，豈非白費氣力？詐欺
    者斷無將其能否順利提領犯罪所得之關鍵，置於如此不確定
    境地之可能。據此，益徵可知被告上開所辯，乃事後卸責之
    詞，不足採信。被告仍執陳詞提起上訴，指摘原審判決不當
    ，並無理由，應予駁回。
三、至被告行為後，刑法部分條文及其配套規定雖經變更，並於
    95年7 月1 日施行，而經原審依規範行為後法律變更所生新
    舊法律比較適用之準據法即刑法第2 條第1 項之規定（逕適
    用裁判時法，最高法院95年第8 次刑事庭會議決議參照），
    為「從舊從輕」之比較在案。然就刑法第30條幫助犯之規定
    而言，僅涉文字修正，無有利、不利情形，應依一般法律適
    用原則，適用裁判時法，無比較適用之問題（最高法院95年
    第21次刑事庭會議決議參照）。另就罰金之單位及提高標準
    ，亦應逕適用刑法施行法第1 條之1 之規定，無再適用罰金
    罰緩提高標準條例第1 條前段規定之餘地（臺灣高等法院暨
    所屬法院95年法律座談會參照）。原審仍予比較，並分別適
    用行為時刑法第30條第1 項前段及罰金罰緩提高標準條例第
    1 條前段之規定，即有未洽。惟因適用行為時法之結果，並
    無不同，對判決不生影響，上訴審無庸撤銷改判（最高法院
    95年第21次刑事庭會議決議參照）。併此指明。
據上論斷，應依刑事訴訟法第455 條之1 第1 項、第3 項、第36
8 條、第373 條，判決如主文。
本案經檢察官何治蕙到庭執行職務。
中    華    民    國    95    年    12    月    28    日
                  刑事第十庭審判長法  官  江德民
                                  法  官  柯姿佐
                                  法  官  許炎灶
以上正本證明與原本無異。
不得上訴。
                                  書記官  劉璟佳
中    華    民    國    96    年    1     月    5     日
附錄本案論罪科刑法條：刑法第339 條第1 項。
中華民國刑法第339 條（普通詐欺罪）
意圖為自己或第三人不法之所有，以詐術使人將本人或第三人之
物交付者，處5 年以下有期徒刑、拘役或科或併科1 千元以下罰
金。


司法院資訊處製作；財團法人民間司法改革基金會備份。
